ko: 보스코프 디자인: 파이버스코프; 유연함; 검사 카메라; 강체; 비디오 내시경; 기타
lt-LT: Boroskopo dizainas: Fibroskopas; Lankstus; Su kamera; Kietas; Vaizdo boroskopas; Kita
ru: Конструкция бороскопа: Фиброскоп; Гибкий; Инспекционная камера; Жесткий; Видеоскоп; Другое
th: การออกแบบกล้องงู: กล้องงูใยแก้วนำแสง; ขอบยืดหยุ่น; กล้องตรวจสอบ; ขอบแข็ง; กล้องงูแบบวิดีโอ; อื่นๆ
vi: Thiết kế kính nội soi: Kính quang thể; Mềm dẻo; Camera giám sát; Rắn; Camera nội soi; Khác
de: Endoskop-Design: Fiberscope; Flexibel; Inspektionskamera; Starr; Videoscope; Sonstiges
el: Σχεδιασμός ενδοσκοπικής κάμερας: Ινοσκόπιο; Εύκαμπτο; Κάμερα επιθεώρησης; Άκαμπτο; Βιντεοσκόπιο; Άλλο
pl: Konstrukcja boroskopu: Fiberoskop; Elastyczne; Kamera inspekcyjna; Sztywna; Wideoskop; Inne
nl: Ontwerp stethoscoop: Vezelscoop; Flexibel; Inspectiecamera; Onbuigzaam; Videoscoop; Andere
tr: Boroskop tasarımı: Fiberskop; Esnek; İnceleme kamerası; Bükülmez; Videoskop; Diğer
ro-RO: Design alezoscop: Fibroscop; Flexibil; Cameră de inspecție; Rigid; Videoscop; Altele
sv: Boroskopdesign: Fiberskop; Flexibel; Inspektionskamera; Styv; Videoskop; Övrigt
da: Boreskop-design: Fiberskop; Fleksibel; Inspektionskamera; Stiv; Videoskop; Andet
es: Diseño de boroscopio: Fibroscopio; Flexible; Cámaras de inspección; Rígido; Videoscopio; Otros
zh-TW: 內窺鏡設計: 光纖鏡; 柔韌; 工業相機; 剛性; 光纖視鏡; 其他
hr-HR: Dizajn boreskopa: Fiberskop; Fleksibilni; Kamera za pregled; Kruti; Videoskop; Ostalo
it: Modello del periscopio: Fibroscopio; Flessibile; Telecamera di ispezione; Rigido; Videoscopio; Altro
cs: Konstrukce boroskopu: Fiberskop; Pružná; Inspekční kamera; Pevná; Videoskop; Jiné
ja: ボアスコープの種類: ファイバースコープ; フレキシブル; 検査カメラ; 硬質; ビデオスコープ; その他
sl-SI: Zasnova boreskopa: Fiberskop; Prilagodljiv; Kontrolna kamera; Toga; Videoskop; Drugo
nb: Inspeksjoskameradesign: Fiberskop; Fleksibel; Inspeksjonskamera; Rigid; Videoskop; Annet
fi: Boreskoopin muotoilu: Kuitutähystin; Joustava; Tarkastuskamera; Jäykkä; Videoskooppi; Muu
bg-BG: Дизайн на бороскоп: Фиброскоп; Гъвкав; Камера за инспекция; Твърд; Видеоскоп; Други
hu: Optikai nézőke kialakítása: Fiberoszkóp; Flexibilis; Vizsgálókamera; Merev; Videoszkóp; Egyéb
zh-CN: 管道镜设计: 纤维镜; 灵活式; 检查用摄像头; 刚性; 视频内窥镜; 其他
en: Borescope design: Fiberscope; Flexible; Inspection camera; Rigid; Videoscope; Other
pt-BR: Formato do boroscópio: Fibroscópio; Flexível; Poço de inspeção; Rígida; Videoscópio; Outro
fr: Conception d’endoscope: Fibroscope; Flexible; Caméra d’inspection; Rigide; Vidéoscope; Autre
pt-PT: Design de boroscópio: Fibroscópio; Flexível; Câmara de inspeção; Rígido; Videoscópio; Outro
sk-SK: Dizajn boroskopu: Fibreskop; Flexibilný; Inšpekčná kamera; Pevný; Videoskop; Iné